【裁判字號】    98,聲,914
【裁判日期】    981115
【裁判案由】    返還擔保金
【裁判全文】
臺灣臺南地方法院民事裁定               98年度聲字第914號
聲  請  人  戊○○
            己○○
            乙○○
            丁○○
            丙○○
相  對  人  庚○○
            甲○○
上列聲請人聲請發還擔保金事件，本院裁定如下：
    主  文
聲請駁回。
聲請程序費用由聲請人負擔。
    理  由
一、按返還擔保金，依民事訴訟法第106條準用第104條第1項之
    規定，須符合：(1)應供擔保之原因消滅者；(2)供擔保人證明
    受擔保利益人同意返還者；(3)訴訟終結後供擔保人證明已定
    二十日以上之期間催告受擔保利益人行使權利而未行使，或
    法院依供擔保人之聲請，通知受擔保利益人於一定期間內行
    使權利並向法院為行使權利之證明而未證明者之要件，法院
    始得裁定返還擔保金。又因釋明假扣押之原因而供之擔保，
    係擔保債務人因假扣押所應受之損害，故必待無損害發生，
    或債權人本案勝訴確定，或就所生之損害已經賠償時，始得
    謂供擔保之原因消滅（最高法院53年台抗字第279號判例參
    照）。
二、本件聲請意旨略以：聲請人和相對人間聲請停止執行事件，
    聲請人前依本院98年度南簡聲字第57號停止執行裁定，聲請
    人丁○○、丙○○分別供擔保金新台幣7,792元，以及聲請
    人徐乙○○、戊○○、己○○分別供擔保金78,625元後，在
    本院98年度南簡字第712號判決確定前，其本院98年度執字
    33009號、98年度執字第32615號強制執行案件應予停止。而
    聲請人亦依該裁定供擔保，而以本院98年度存字第1681號提
    存事件、98年度存字第1682號提存事件、98年度存字第1683
    號提存事件、98年度存字第1738號提存事件、98年度存字第
    1739號提存事件提存之，茲因上開停止執行裁定亦經本院98
    年度簡聲抗字第4號廢棄，並改判聲請人丁○○、丙○○供
    擔保新台幣9,167元，聲請人己○○、徐乙○○、戊○○供
    擔保新台幣92,500元，在本院98年度訴字第867號債務人異
    議之訴確定前，本院98年度執字第33009號以及98年度執字
    第32615號強制執行程序應予停止，故聲請人爰依前開裁定
    ，聲請返還兩裁定之差額新台幣149,792元。
三、經查：聲請人前開主張之事實，業據提出本院98年度簡聲抗
    字第4號民事裁定、98年度存字第1681號提存書、98年度存
    字第1682號提存書、98年度存字第1683號提存書、98年度存
    字第1682號提存書、98年度存字第1738號提存書、98年度存
    字第1739號提存書以及返還金額計算書等影本各1份為證，
    並經本院依職權調閱上開提存卷、98年度簡聲抗字第4號卷
    宗審核無訛。惟聲請人提供之擔保金，為全體受擔保利益人
    因停止執行行為所受損害之總擔保，本院無從分割而為部分
    之返還，聲請人之本案判決既未確定，訴訟非可謂終結，且
    聲請人復未能釋明全體債務人未因停止執行而受損害，或就
    全體債務人所生之損害已經賠償，難謂供擔保之原因已消滅
    ，此外聲請人亦未於訴訟終結後，定二十日以上之期間催告
    受擔保利益人債務人行使權利而未行使者之情形，依上說明
    ，聲請人之聲請不合返還擔保金之要件，自不能准許。
四、依民事訴訟法第95條、第78條，裁定如主文。
中    華    民    國    98    年    11    月    15    日
                  民事庭    司法事務官
以上正本係照原本作成
如對本裁定不服，須於裁定送達後10日內向本院提出異議狀。
中    華    民    國    98    年    11    月    18    日
                                書記官  鍾佳佑


司法院資訊處製作；財團法人民間司法改革基金會備份。
